【裁判字號】    92,交聲,471
【裁判日期】    921231
【裁判案由】    聲明異議
【裁判全文】
臺灣臺南地方法院交通事件裁定                    九十二年度交聲字第四七一號
    移
    受處分人
    即異議人  甲○○
右列受處分人因違反道路交通管理處罰條例案件，對於交通部公路總局嘉義區監理所
台南監理站民國九十二年八月十五日所為之裁決處分（處分案號：嘉監南字第裁七四
─Ｎ00000000號）聲明異議，本院裁定如左：
    主  文
異議駁回。
    理  由
一、聲明異議意旨如附件聲明異議狀所載。
二、按汽車駕駛人，有駕駛執照吊扣期間駕車之情形者，處新臺幣六千元以上一萬二
    千元以下罰鍰，並當場禁止其駕駛及扣留其車輛牌照，並吊銷其駕駛執照，一年
    內不得考領駕駛執照，道路交通管理處罰條例第二十一條第一項第七款、第四項
    後段及第六十七條第三項分別定有明文。
三、經查：
（一）本件受處分人即異議人甲○○並不否認其有於駕駛執照被吊扣期間之民國九十
      二年七月二十八日二十一時五十分許，駕駛車牌號碼２Ｓ─４２３１號自用小
      客車，在行經高雄縣省道台二十七線荖濃段荖濃橋前時，為警攔查發現其係在
      駕駛執照吊扣期間駕車而當場製單舉發之事實，且有高雄縣政府警察局高警交
      字第Ｎ00000000號舉發違反道路交通管理事件通知單一紙附卷可參，
      而異議人之職業大客車駕照吊扣期間係自九十一年十一月二十九日起至九十二
      年十一月二十八日止等情，亦有汽車駕照基本資料明細在卷可憑，顯見異議人
      有於前開時地，在駕駛執照吊扣期間駕車之違規行為，應可認定。
（二）查汽車駕駛執照為駕駛汽車之許可憑證，由駕駛人向公路監理機關申請登記，
      考驗及格後發給；又汽車駕駛人取得高一級車類之駕駛資格者，應換發駕駛執
      照，並准其駕駛較低級車類之車輛，已領有大客車駕駛執照者，得駕駛小型車
      ；道路交通安全規則第五十條第一項、第六十一條第一項第二款，分別定有明
      文。是持有大客車駕駛執照之駕駛人，得以駕駛小型車之資格，應係以可合法
      駕駛大客車之資格為前提，而非該大客車駕駛執照，即當然包含有小型車駕駛
      執照之資格成分，因此持有大客車駕駛執照之駕駛人，其於大客車駕駛執照吊
      扣期間，即難認其仍有駕駛小型車之資格。復按汽車駕駛人因違反本條例之規
      定，而受吊扣或吊銷駕駛執照處分時，吊扣或吊銷其持有各級車類之駕駛執照
      ，道路交通管理處罰條例第六十八條亦定有明文。本件異議人對其於大客車駕
      駛執照吊扣期間，駕駛小型車違規之事實並無爭執，雖其另有考領重型機車駕
      駛執照，惟其大客車駕駛執照既經吊扣在案，依前揭道路交通管理處罰條例第
      六十八條之規定，其重型機車駕照即與大客車駕照均同屬在吊扣期間，則其在
      該吊扣期間駕駛小型車，即屬在「駕駛執照吊扣期間駕車」之行為，無論其有
      無持有重型機車駕駛執照，均與道路交通管理處罰條例第二十一條第一項第二
      款之「越級駕駛」無涉，併此敘明。
四、綜上所述，本件受處分人即異議人甲○○有於駕駛執照吊扣期間駕車之違規行為
    ，既可認定，則移送機關即交通部公路總局嘉義區監理所台南監理站乃據此並引
    用道路交通管理處罰條例第二十一條第一項第七款、第四項後段及第六十七條第
    三項等規定，並參酌違反道路交通管理事件統一裁罰基準表之相關內容，而裁處
    異議人罰鍰新臺幣九千元並吊銷其駕駛執照，一年內禁考，於法尚難認為有所違
    誤。至本件異議人指摘本件原裁決處分有所不當所持理由，經核並不可採，故應
    予以駁回。
五、據上論斷，應依道路交通案件處理辦法第十九條，裁定如主文。
中      華      民      國      九十二    年    十二    月    三十一    日
                                  臺灣臺南地方法院交通法庭
                                      法  官    張  瑛  宗
右正本證明與原本無異
如不服本裁定應於送達後五日內向本院提出抗告狀
                                      書記官    陳  志  德
中      華      民      國      九十二    年    十二    月    三十一    日


司法院資訊處製作；財團法人民間司法改革基金會備份。
